---
title: "Informe Estadistico"
author: "Ismael Antonio Cardenas Lopez"
date: "`r params$fecha`"
output: 
  html_document:
    toc: true
    toc_float: true
    theme: flatly
    highlight: tango
    fig_width: 10
    fig_height: 6
params:
  titulo: "Informe Estadistico"
  datos: NULL
  vars_numericas: NULL
  vars_categoricas: NULL
  fecha: NULL
---

```{r setup, include=FALSE}
knitr::opts_chunk$set(
  echo = FALSE,
  message = FALSE,
  warning = FALSE,
  fig.align = "center",
  out.width = "100%"
)
library(knitr)
library(ggplot2)
library(dplyr)
```

# 1. Informacion General de los Datos

```{r}
n <- nrow(params$datos)
p <- ncol(params$datos)
```

- **Numero de observaciones:** `r n`
- **Numero de variables:** `r p`
- **Fecha de generacion:** `r params$fecha`

---

# 2. Estructura de la Base de Datos

```{r}
str(params$datos) %>% capture.output() %>% paste(collapse = "\n") %>% cat()
```

---

# 3. Resumen Estadistico General

```{r}
if (length(params$vars_numericas) > 0) {
  resumen <- params$datos[, params$vars_numericas, drop = FALSE] %>%
    summarise(across(everything(), list(
      Min = ~min(., na.rm = TRUE),
      Q1 = ~quantile(., 0.25, na.rm = TRUE),
      Mediana = ~median(., na.rm = TRUE),
      Media = ~mean(., na.rm = TRUE),
      Q3 = ~quantile(., 0.75, na.rm = TRUE),
      Max = ~max(., na.rm = TRUE),
      DE = ~sd(., na.rm = TRUE),
      CV = ~sd(., na.rm = TRUE) / abs(mean(., na.rm = TRUE)) * 100
    ), .names = "{.col}_{.fn}"))
  
  print(resumen)
}
```

---

# 4. Analisis por Variable Numerica

```{r, results="asis"}
if (length(params$vars_numericas) > 0) {
  for (var in params$vars_numericas) {
    cat("## Variable:", var, "\n\n")
    
    x <- params$datos[[var]]
    x_clean <- na.omit(x)
    
    # Estadisticos descriptivos
    desc <- data.frame(
      Estadistico = c("n", "Media", "Mediana", "DE", "Minimo", "Maximo", "Q1", "Q3", "CV (%)"),
      Valor = c(
        length(x_clean),
        round(mean(x_clean), 4),
        round(median(x_clean), 4),
        round(sd(x_clean), 4),
        round(min(x_clean), 4),
        round(max(x_clean), 4),
        round(quantile(x_clean, 0.25), 4),
        round(quantile(x_clean, 0.75), 4),
        round(sd(x_clean) / abs(mean(x_clean)) * 100, 2)
      )
    )
    
    print(desc)
    
    # Histograma
    p <- ggplot(params$datos, aes_string(x = var)) +
      geom_histogram(aes(y = ..density..), bins = 30, fill = "#667eea", color = "white", alpha = 0.7) +
      geom_density(color = "#764ba2", size = 1) +
      labs(title = paste("Distribucion de", var), x = var, y = "Densidad") +
      theme_minimal() +
      theme(plot.title = element_text(hjust = 0.5, face = "bold"))
    
    print(p)
    cat("\n\n---\n\n")
  }
}
```

---

# 5. Analisis por Variable Categorica

```{r, results="asis"}
if (length(params$vars_categoricas) > 0) {
  for (var in params$vars_categoricas) {
    cat("## Variable:", var, "\n\n")
    
    tabla <- table(params$datos[[var]], useNA = "ifany") %>%
      as.data.frame() %>%
      setNames(c("Categoria", "Frecuencia")) %>%
      mutate(Porcentaje = round(Frecuencia / sum(Frecuencia) * 100, 2))
    
    print(tabla)
    
    # Grafico de barras
    p <- ggplot(tabla, aes(x = reorder(Categoria, -Frecuencia), y = Frecuencia, fill = Categoria)) +
      geom_bar(stat = "identity", show.legend = FALSE) +
      coord_flip() +
      labs(title = paste("Frecuencias de", var), x = var, y = "Frecuencia") +
      theme_minimal() +
      theme(plot.title = element_text(hjust = 0.5, face = "bold"))
    
    print(p)
    cat("\n\n---\n\n")
  }
}
```

---

# 6. Matriz de Correlacion (Variables Numericas)

```{r}
if (length(params$vars_numericas) >= 2) {
  mat_corr <- cor(params$datos[, params$vars_numericas], use = "complete.obs")
  print(round(mat_corr, 3))
}
```

---

# 7. Prueba de Normalidad (Shapiro-Wilk)

```{r}
if (length(params$vars_numericas) > 0) {
  normalidad <- lapply(params$vars_numericas, function(var) {
    x <- na.omit(params$datos[[var]])
    if (length(x) >= 3 && length(x) <= 5000) {
      test <- shapiro.test(x)
      data.frame(
        Variable = var,
        W = round(test$statistic, 4),
        p_valor = format(test$p.value, digits = 4, scientific = TRUE),
        Normalidad = ifelse(test$p.value > 0.05, "Si (p > 0.05)", "No (p <= 0.05)")
      )
    } else {
      data.frame(
        Variable = var,
        W = NA,
        p_valor = NA,
        Normalidad = "Muestra fuera de rango (3-5000)"
      )
    }
  })
  
  do.call(rbind, normalidad) %>% print()
}
```

---

# 8. Datos Completos

```{r}
if (nrow(params$datos) <= 1000) {
  print(head(params$datos, 100))
} else {
  cat("*Base de datos con mas de 1000 filas. Se muestran las primeras 50.*\n\n")
  print(head(params$datos, 50))
}
```

---

*Informe generado automaticamente por la Plataforma Analitica Avanzada - Ismael Antonio Cardenas Lopez*
